臺灣高雄地方法院刑事判決　　　　　　　　　　　　　九十一年度易緝字第五五號
　　公　訴　人　臺灣高雄地方法院檢察署檢察官
　　被　　　告　甲○○
右列被告因竊盜案件，經檢察官提起公訴（八十九年度偵字第九七八七號），本院判
決如左：
    主    文
甲○○攜帶兇器竊盜，累犯，處有期徒刑捌月，扣案之六角扳手壹支沒收。
    事    實
一、甲○○曾於民國八十二年、八十三年間犯竊盜、肅清煙毒條例案件，經臺灣高雄
    地方法院分別判處有期徒刑九月、三年三月確定，經定應執行刑為三年九月，刑
    期自八十四年四月二十一日起算，於八十五年十二月二十一日假釋出監，再於八
    十六年間犯竊盜罪，經臺灣高等法院高雄分院判處有期徒刑十月確定，與前開假
    釋之殘刑一年十月二十六日併於八十八年十二月二十三日執行完畢。詎仍不知悔
    改，於八十九年四月三十日凌晨零時許，在高雄市鼓山區西子灣停車場旁蓮海路
    邊，因見乙○○所有、車牌號碼ＸＪ一七五一號自用小客車內有皮包一只，竟意
    圖為自己不法之所有，持隨身攜帶、客觀上足供兇器之用之六角扳手一支，破壞
    該車輛車門鎖後，進入車內，惟甫拿取該皮包旋為巡邏員警當場查獲，並扣得六
    角扳手一支。
二、案經高雄縣警察局鼓山分局移送臺灣高雄地方法院檢察署檢察官偵查起訴。
    理    由
一、訊據被告甲○○對於右揭事實坦承不諱，核與被害人乙○○於警訊中指述情節相
    符，並有贓物認領保管收據附卷可稽，而該車輛為乙○○所有，亦有汽車行車執
    照在卷可考，且有六角扳手一支扣案可資佐憑，事證明確，被告犯行堪以認定，
    應依法論科。
二、查扣案六角扳手為鐵製器具，客觀上足以對人體構成傷害而屬兇器，又被告業已
    拿取車內被害人乙○○所有之皮包一只，僅未及翻看、點數皮包內之財物究為若
    干即為警當場查獲，此經被告自承無訛，是被告已將該只皮包置於其實力支配之
    下，核被告攜帶前述六角扳手竊取車內皮包一只，係犯刑法第三百二十一條第一
    項第三款之攜帶兇器竊盜既遂罪，公訴人漏未審及此，認被告係犯刑法第三百二
    十一條第一項第三款、第二項之攜帶兇器竊盜未遂罪，容有誤會，惟其基本事實
    同一，本院自應予以審理，並變更其起訴法條。又被告曾於八十二年、八十三年
    間犯竊盜、肅清煙毒條例案件，經本院分別判處有期徒刑九月、三年三月確定，
    經定應執行刑為三年九月，刑期自八十四年四月二十一日起算，於八十五年十二
    月二十一日假釋出監，再於八十六年間犯竊盜罪，經臺灣高等法院高雄分院判處
    有期徒刑十月確定，與前開假釋之殘刑一年十月二十六日併於八十八年十二月二
    十三日執行完畢，有臺灣高等法院被告全國前案紀錄表、臺灣高雄地方法院被告
    院內索引卡紀錄表、臺灣高雄地方法院檢察署刑案資料查註紀錄表可憑，其於刑
    之執行完畢後五年之內再犯有期徒刑以上之本罪，為累犯，應依刑法第四十七條
    之規定加重其刑。爰審酌被告前科累累、素行不良，甫於八十八年十二月間因假
    釋期滿執行完畢，竟旋再犯本件犯行，年輕體壯不知勤奮工作，圖謀一己之利竊
    盜他人財物，惡性非輕，然犯後坦承犯行、非無悔意，被害人之財物業已領回，
    車輛損壞部分亦已獲賠償、損失不大等一切情狀，量處如主文所示之刑，以資懲
    儆。扣案被告持以犯本件竊盜犯行之六角扳手，既係其所有且係供犯罪所用之物
    ，前皆提及，爰依刑法第三十八條第一項第二款之規定宣告沒收。
三、公訴意旨另以：被告基於意圖為自己不法所有之概括犯意，自八十八年四月五日
    上午十時許起至八十九年四月十二日下午五時許止，連續五次在附表所示之時間
    、地點，持扣案之六角扳手竊取如附表所示之物，因認被告另涉刑法第三百二十
    一條第一項第三款連續攜帶兇器竊盜既遂罪嫌。訊據被告則堅決否認曾犯附表所
    示之犯行，辯稱：八十九年四月三十日凌晨零時許，在高雄市鼓山區西子灣停車
    場旁蓮海路邊，其持隨身攜帶、客觀上足供兇器之用之六角扳手一支，以破壞車
    輛門鎖方式竊取車內財物、為警當場查獲後，員警遂要求其承擔轄內所有類似犯
    行，實則八十八年二月至八十九年元月間，其設籍在桃園縣中壢市○○路，均定
    時向員警報到，並無前來高雄犯案之可能等語。
（一）按犯罪事實應依證據認定之，無證據不得推定其犯罪事實，刑事訴訟法第一百
      五十四條定有明文；又認定不利於被告之事實，須依積極證據，苟積極證據不
      足為不利於被告事實之認定時，即應為有利於被告之認定，更不必有何有利之
      證據，最高法院三十年上字第八一六號著有判例可資參照。又被告之自白，不
      得作為有罪判決之唯一證據，仍應調查其他必要之證據，以察其是否與事實相
      符，刑事訴訟法第一百五十六條第二項定有明文。
（二）本件公訴人認被告涉有上述犯行，無非係以被告警訊中之自白及被害人報案之
      警訊筆錄為唯一論據，惟被告業於檢察官偵訊及本院審理中，一再否認涉犯附
      表所示之竊盜犯行，其自白已非無瑕疵可指，而被害人報案警訊筆錄，均僅係
      指述其所受損害之時間、地點及被竊物品之數量、金額等節，尚難據以推論被
      告涉有該等竊盜犯行，參諸員警並未查得被告持有任何附表所示竊盜犯行之贓
      物，亦未於附表所示犯行現場發現、取得任何與被告相關之目擊證人、指紋等
      證物，縱被告警訊筆錄為真，亦查無足資證明其自白與事實相符之證據；至被
      告所稱定時向員警報到一節，經本院職權向桃園縣警察局中壢分局調取其戶口
      查察記事卡審閱結果，雖未能直接證明被告於附表所示犯罪時間恰在中壢市住
      所，有該戶口查察記事卡附卷可資參佐，然既無與被告警訊自白一致、足認被
      告涉有該等犯行之積極證據，業如前述，揆諸上揭判例、法條，原不待被告提
      出不在場等有利於己之證據，本院即應為有利於被告之認定。
（三）從而，既無證據足認被告確涉有附表所示之竊盜犯行，即應為對被告有利之認
      定，惟公訴意旨認此部分與前揭論罪科刑之攜帶兇器竊盜既遂罪間，有連續犯
      之裁判上一罪關係，爰不另為無罪之諭知，併此敘明。
據上論斷，應依刑事訴訟法第二百九十九條第一項前段、第三百條，刑法第三百二十
一條第一項第三款、第四十七條、第三十八條第一項第二款，判決如主文。
本案經檢察官陳正芬到庭執行職務。
中      華      民      國    九十一    年      四      月    二十六    日
                              臺灣高雄地方法院刑事第三庭
                                      法  官  洪  文  慧
右正本證明與原本無異。
如不服本判決，應於判決送達後十日內，向本院提出上訴狀。
                                      書記官  蔡  維  容
中      華      民      國    九十一    年      四      月    二十九    日
附表：
┌───────┬────────┬───┬─────┬───────┐
│    時  間    │    地    點    │被害人│ 竊得物品 │   行竊方式   │
├───────┼────────┼───┼─────┼───────┤
│八十八年四月五│高雄市旗津區旗津│林秀娥│信用卡、金│持六角扳手撬開│
│日十時許      │三路海岸公園內停│      │融卡、健保│車牌號碼ＶＩ六│
│              │車場            │      │卡、現金新│六八一號自用小│
│              │                │      │臺幣二萬三│客車          │
│              │                │      │千二百元  │              │
├───────┼────────┼───┼─────┼───────┤
│八十八年四月十│高雄市旗津區北汕│賴胡桂│身分證、駕│持六角扳手撬開│
│五日十時二十分│尾巷前          │美    │駛執照、現│車牌號碼ＹＥ一│
│許            │                │      │金新臺幣四│四八號營業用小│
│              │                │      │萬五千元  │客車          │
├───────┼────────┼───┼─────┼───────┤
│八十八年七月二│高雄市鼓山區忠義│楊淑真│內有身分證│持六角扳手撬開│
│十二日晚間九時│路「忠烈祠」廣場│      │、駕駛執照│車牌號碼ＰＨＩ│
│許            │                │      │、學生證、│三七一號重型機│
│              │                │      │金融卡、行│車後置物箱    │
│              │                │      │動電話一支│              │
│              │                │      │及現金新臺│              │
│              │                │      │幣一千八百│              │
│              │                │      │元之皮包  │              │
├───────┼────────┼───┼─────┼───────┤
│八十八年七月三│高雄市鼓山區西子│林姿呈│身分證、駕│持六角扳手撬開│
│十一日晚間十時│灣停車場內      │      │駛執照、金│車牌號碼ＷＢ九│
│三十分許      │                │      │融卡、保險│０一一號自用小│
│              │                │      │卡、行動電│客車          │
│              │                │      │話一支、現│              │
│              │                │      │金新臺幣一│              │
│              │                │      │萬一千元  │              │
├───────┼────────┼───┼─────┼───────┤
│八十九年四月十│高雄市旗津區旗津│黃琪雯│行動電話一│持六角扳手撬開│
│二日下午五時五│三路海岸公園內停│      │支、現金新│車牌號碼Ｙ九三│
│十分許        │車場            │      │臺幣五千元│三一二號自用小│
│              │                │      │          │客車          │
└───────┴────────┴───┴─────┴───────┘
